臺灣板橋地方法院刑事判決　　　　　　　　　　　　九十三年度簡上字第五二六號
　　上　訴　人　臺灣板橋地方法院檢察署檢察官
　　被　　　告　丙○○
右列上訴人因被告丙○○竊盜等案件，不服本院九十三年度簡字第二八九七號，中華
民國九十三年七月二日關於竊盜部分之第一審判決（聲請簡易判決處刑案號：九十三
年度九三號）提起上訴，暨移送併案審理（九十三年度偵字第一一一四九號、九十三
年度偵字第一一六七九號），本院管轄之第二審合議庭適用第一審通常程序判決如左
：
    主      文
原判決關於竊盜部分撤銷。
丙○○連續攜帶兇器竊盜，累犯，處有期徒刑拾月。扣案之活動扳手壹組及鑰匙貳支
均沒收。
    事      實
一、丙○○（原名劉國雄）曾有贓物、違反麻醉藥品管理條例、搶奪、違反毒品危害
    防制條例等案件前科，又於民國八十九年間，因犯偽造文書、竊盜等罪，經本院
    以九十年度訴字第六三五號各判處有期徒刑六月、四月，並定其應執行有期徒刑
    九月確定，於九十一年九月十三日執行完畢。猶不知悔改，又基於意圖為自己不
    法所有之概括犯意，先於(一)九十三年五月二十六日上午十時許，在臺北市○○區
    ○○路一五八巷二九號地下一樓停車場，以其所有之汽車鑰匙一支打開車門並發
    動引擎後駛離之方式，竊取羅顯光所有，為乙○○管領使用，車牌號碼ＬＳ–三
    ○四一號自用小客車一輛，得手後供己代步之用；繼於(二)九十三年五月二十七日
    凌晨三時許，攜帶其所有之客觀上對人之生命、身體、安全構成威脅，足供為兇
    器使用之活動扳手一組，在臺北縣三重市○○路○段一七○號前，破壞丁○○管
    領使用之車牌號碼一四八五–ＤＢ號自用小客車車窗玻璃（毀損部分未據告訴）
    ，侵入竊取放置車內之背包一個（內有佳能牌攝影鏡頭三個、相機電池一個、Ｉ
    ＣＯＭ牌無線電一支）、信用卡一張、提款卡一張、健保卡一張、駕照一張等財
    物，得手後馬上騎乘車牌號碼ＭＥＥ–三五七號機車逃離現場，嗣於同日凌晨三
    時五十五分許，途經臺北市○○區○○街三三○巷與健康路交岔路口時，被警方
    攔檢發現其置於機車腳踏板上之背包而查獲，並自其騎乘之機車置物箱內，扣得
    其所有供竊盜所用之上述鑰匙一支、活動扳手一組。丙○○經警方於同日隨案移
    一之概括犯意，於(三)九十三年五月二十九日凌晨三時許，在臺北縣三重市○○路
    ○段一九○號前，以其所有之鑰匙一支，開啟車鎖之方式，竊取甲○○所有之車
    牌號碼ＬＦ七–四九一號重型機車一輛，得手後供己代步使用，嗣於同日凌晨四
    時十五分許，騎乘前開竊得之機車，途經臺北縣三重市○○○路二七七號前，另
    基於毀損之故意，持鐵剪刀敲破陳香蘭所有之車牌號碼三九九五–ＤＰ號自用小
    客車右前座車窗玻璃（毀損部分業經原審以九十三年度簡字第二八九七號判處拘
    役三十日，檢察官與被告均未對該部分表示不服提出上訴而確定），適為巡邏員
    警發現，當場逮捕而查獲，並扣得其所有供竊盜機車所用之鑰匙一支。
二、案經臺北縣政府警察局三重分局報請臺灣板橋地方法院檢察署檢察官偵查聲請簡
    易判決處刑暨移送併案審理。
    理      由
一、右揭犯罪事實，業據被告丙○○於本院審理時坦承不諱，核與被害人乙○○、丁
    ○○、甲○○於警詢時指述之情節相符，並有臺北市政府警察局北投分局車輛（
    車牌號碼ＬＳ–三○四一號自用小客車）失竊證明單、臺北市政府警察局松山分
    局車輛（車牌號碼ＬＳ–三○四一號自用小客車）尋獲電腦輸入單、丁○○立具
    之臺北縣政府警察局贓物認領保管單、甲○○立具之贓物認領保管收據各一件附
    卷可稽，復有被告所有供竊盜所用之鑰匙二支、活動扳手一組扣案可證，足認被
    告自白與事實相符，罪證明確，被告犯行洵堪認定。
二、查活動扳手係金屬製成，堅硬鈍重，客觀上均足以用為實施強暴、脅迫或抵抗行
    為，而於人之生命、身體之安全，易生危險之器械，是為兇器。被告於上述犯罪
    事實(二)之時、地行竊時，攜帶該具有危險性之兇器，毀損車牌號碼一四八五–Ｄ
    Ｂ號自用小客車車窗玻璃而侵入車內行竊，核其所為，係犯刑法第三百二十一條
    第一項第三款之攜帶兇器之加重竊盜罪；而其於上述犯罪事實(一)、(三)之時、地之
    竊盜犯行，則係犯刑法第三百二十條第一項之普通竊盜罪。原聲請簡易判決處刑
    意旨雖未敘及被告於前述犯罪事實(一)、(二)部分之竊盜犯行，然此等部分經臺灣板
    橋地方法院檢察署檢察官提起上訴，請求撤銷原判，併案審理，核與已聲請簡易
    判決處刑之犯罪事實既具連續犯之裁判上一罪關係，應為聲請簡易判決處刑效力
    所及，本院自得併予審究。被告先後一次加重竊盜、二次普通竊盜之犯行，時間
    緊密，犯罪構成要件相同，顯係基於概括犯意為之，為連續犯，依刑法第五十六
    條規定，以一情節較重之加重竊盜罪論，並加重其刑。查被告前於八十九年間，
    因犯偽造文書、竊盜等罪，經本院以九十年度訴字第六三五號各判處有期徒刑六
    月、四月，並定其應執行有期徒刑九月確定，於九十一年九月十三日執行完畢，
    此有臺灣高等法院被告全國前案紀錄表在卷可按，其於有期徒刑執行完畢後五年
    內，再犯本案之罪，係屬累犯，應依刑法第四十七條規定加重其刑，並依法遞加
    重之。原審以被告於上揭犯罪事實(三)部分之竊盜犯行罪證明確，予以論罪科刑，
    固非無見，然依前揭所述，就被告於上開犯罪事實(一)、(二)部分之竊盜犯行，原審
    未及審究，即有未洽，檢察官上訴意旨執此指摘原判決不當，核有理由，應由本
    院予以撤銷改判。爰審酌被告年值青壯，不思正道取財，貪慾圖便，苟且偷盜，
    犯罪所得雖非重大，惟其於前揭犯罪事實(一)、(二)之犯行經檢察官諭令飭回而釋放
    後，仍不知悛悔，再犯上開犯罪事實(三)之竊盜犯行，觀念顯有偏差，及犯罪後之
    態度等一切情狀，量處如主文所示之刑，以資懲儆。
三、扣案之鑰匙二支、活動扳手一組，為被告所有且供前揭竊盜犯罪所用之物，業據
    被告於審理時供認在卷，爰依刑法第三十八條第一項第二款規定，併予宣告沒收
    。至於扣案如卷附九十三年度綠保管字第一一二九號贓證物品清單所示之物，除
    鎖匙串編號(一)之鑰匙及活動扳手一組為被告為前述犯罪事實(一)、(二)所用之物外，
    均難認定與本件犯罪相涉，爰不併予宣告沒收。
四、本院於審判中發現其他裁判上一罪之犯罪事實，足認檢察官聲請以簡易判決處刑
    顯不適當，依刑事訴訟法第四百五十二條規定，應適用通常程序審判，本件爰撤
    銷原審判決，以第一審法院之地位，自為第一審通常程序之判決，附此敘明。
據上論斷，應依刑事訴訟法第四百五十二條，第四百五十五條之一第一項、第三項、
第三百六十九條第一項前段、第三百六十四條、第二百九十九條第一項前段，刑法第
五十六條、第三百二十一條第一項第三款、第四十七條、第三十八條第一項第二款，
判決如主文。
本案經檢察官鄧媛到庭執行職務
中　　　華　　　民　　　國　　九十三　　年　　 十二 　　月　　二十一　　日
                                      臺灣板橋地方法院刑事第六庭
                                          審判長法  官  王  敏  慧
                                                法  官  絲  鈺  雲
                                                法  官  張  江  澤
右正本證明與原本無異。
如不服本判決，應於送達後十日內，向本院提出上訴狀。
                                                書記官  林  怡  秀
中　　　華　　　民　　　國　　九十三　　年　　 十二 　　月　　二十一　　日
附錄本案論罪科刑法條全文：
刑法第三百二十一條
犯竊盜罪而有左列情形之一者，處六月以上、五年以下有期徒刑：
一  於夜間侵入住宅或有人居住之建築物、船艦或隱匿其內而犯之者。
二  毀越門扇、牆垣或其他安全設備而犯之者。
三  攜帶兇器而犯之者。
四  結夥三人以上而犯之者。
五  乘火災、水災或其他災害之際而犯之者。
六  在車站或埠頭而犯之者。
前項之未遂犯罰之。
